臺灣臺北地方法院刑事判決
110年度審簡上字第211號
上  訴  人  臺灣臺北地方檢察署檢察官
上  訴  人
即  被  告  莊文禮



上列被告因傷害案件，不服本院於民國110年9月3日所為110年度
審簡字第1264號第一審刑事簡易判決（起訴案號：110年度調偵
字第1065號），提起上訴，本院管轄之第二審合議庭判決如下：
    主      文
上訴駁回。
莊文禮緩刑貳年。
    事實及理由
一、被告經合法傳喚，無正當之理由不到庭者，得不待其陳述，
    逕行判決，刑事訴訟法第371條定有明文；又對於簡易判決
    不服而上訴者，得準用上開規定，同法第455條之1第1項、
    第3項亦有明定。本件被告經本院合法傳喚，於審理期日無
    正當理由未到庭，有送達證書、刑事報到單等資料在卷為憑
    ，依上開規定，應不待其陳述，逕為一造辯論判決。
二、本案經本院合議庭審理結果，認第一審簡易判決認事用法及
    量刑均無不當，應予維持，並引用附件第一審簡易判決書記
    載之事實、證據及理由。
三、檢察官上訴意旨略以：被告於被告犯後未取得告訴人之原諒
    ，亦未與其達成和解，原審所量處之刑度顯屬過輕，尚難認
    原判決妥適等語。
四、上訴人即被告上訴意旨略以：原審量刑過重，請求從輕等語
    。
五、本院判斷：
  ㈠量刑之輕重，係事實審法院得依職權自由裁量之事項，茍已
    斟酌刑法第57條各款所列情狀而未逾越法定刑度，則不得遽
    指為違法；又刑罰之量定屬法院自由裁量之職權行使，但仍
    應審酌刑法第57條所列各款事由及一切情狀，為酌量輕重之
    標準，並非漫無限制，在同一犯罪事實與情節，如別無其他
    加重或減輕之原因，下級法院量定之刑，亦無過重或失輕之
    不當情形，則上級法院對於下級法院之職權行使，原則上應
    予尊重（最高法院72年台上字第6696號判例意旨參照）。由
    上可知，法律固賦予法官自由裁量權，但此項裁量權之行使
    ，並非得以恣意為之，仍應受一般法律原則之拘束，苟無濫
    用裁量權、違反比例原則、重要量刑事由未予斟酌之情事，
    尚難謂有違法或不當之處。
  ㈡本案經原審審理結果，認被告犯罪事證明確，因而適用刑事
    訴訟法第449條第2項、第3項、第454條第2項，刑法第277條
    第1項、第41條第1項前段，刑法施行法第1條之1第1項，審
    酌被告因細故即貿然訴諸暴力，持鐵棍毆打告訴人宋天行，
    造成告訴人受有頭部損傷、左側前臂挫擦傷、右側膝部挫傷
    等傷害，犯後坦承犯行，已知悔悟，堪認犯後態度尚可，兼
    衡被告之犯罪動機、手段、造成之損害結果、自陳之教育程
    度及家庭經濟狀況、未與告訴人達成和解、告訴人於偵查中
    表示之意見等一切情狀，量處如原審主文所示之刑，暨諭知
    易科罰金之折算標準。
　㈢經核原審上開審酌情由並無不合，復參酌被告於本院審理時
    坦承犯行（見本院卷第54頁），本院認原審認事用法並無不
    當，量刑尚屬妥適，未逾越法律規定之範圍，亦無濫用權限
    之情事，難謂有何違法可言。至被告與告訴人於本院審理中
    達成和解並履行完畢等情，有110年審簡上附民移調字第26
    號調解筆錄可憑（見本院卷第61頁），原審雖未及審酌上情
    ，惟就此與原判決量刑所據理由為整體綜合觀察，尚難認原
    審就本件犯罪事實與情節量處之刑，有何明顯過重或失輕之
    不當，應予維持。公訴人與被告提起上訴，核無理由，應予
    駁回。
  ㈣被告前未曾受有期徒刑以上刑之宣告，有臺灣高等法院被告
    前案紀錄表一份在卷可稽，本院認經此偵、審程序及科刑宣
    告後，當知所警惕，無再犯之虞，所宣告之刑以暫不執行為
    適當，依刑法第74條第1項第1款規定，併予緩刑諭知，以啟
    自新。
據上論斷，應依刑事訴訟法第455條之1第1項、第3項、第368條
、第373條、第371條，刑法第74條第1項第1款，判決如主文。
本案經檢察官王貞元提起公訴，檢察官吳春麗提出上訴，檢察官
邱曉華、陳韻如到庭執行職務。
中    華    民    國    111   年    1    月    20    日
                  刑事第二十庭審判長  法  官  洪英花

                                      法  官  宋恩同

                                      法  官  賴鵬年
以上正本證明與原本無異。
不得上訴。
                                      書記官  洪啟瑞
中    華    民    國    111   年    1    月    21    日
附件一：
臺灣臺北地方法院刑事簡易判決
110年度審簡字第1264號
公　訴　人　臺灣臺北地方檢察署檢察官
被　　　告　莊文禮　男　(民國00年00月00日生)
　　　　　　　　　　身分證統一編號：Z000000000號
　　　　　　　　　　住澎湖縣馬公市鎖管港1596號
　　　　　　　　　　居新北市○○區○○路0段00巷00號5樓
上列被告因傷害案件，經檢察官提起公訴（110年度調偵字第106
5號），本院受理後（110年度審訴字第855號），因被告自白犯
罪，經本院合議庭裁定改行簡易程序，逕以簡易判決處刑如下：
    主      文
莊文禮犯傷害罪，處拘役伍拾伍日，如易科罰金，以新臺幣壹仟
元折算壹日。
    事實及理由
一、本案犯罪事實及證據，除犯罪事實一第6行「膝蓋挫傷」更
    正為「膝部挫傷」；證據部分補充「被告莊文禮於本院準備
    程序中之自白（見本院審訴卷第58頁）」外，餘均引用檢察
    官起訴書之記載（如附件）。另起訴書附錄本案所犯法條誤
    載舊刑法第277條，應予更正，附此敘明。
二、核被告莊文禮所為，係犯刑法第277條第1項之傷害罪。
三、爰審酌被告不思以理性平和之方式解決紛爭，竟僅因細故即
    貿然訴諸暴力，持鐵棍毆打告訴人宋天行，造成告訴人受有
    頭部損傷、左側前臂挫擦傷、右側膝部挫傷等傷害，所為實
    有不該；惟念及被告犯後坦承犯行，已知悔悟，堪認犯後態
    度尚可，並兼衡被告之犯罪動機、手段、造成之損害結果、
    自陳之教育程度及家庭經濟狀況（見本院審訴卷第59頁）、
    未與告訴人達成和解、告訴人於偵查中表示之意見（見偵卷
    第40頁）等一切情狀，量處如主文所示之刑，並諭知如主文
    所示易科罰金之折算標準，以示警懲。
四、供被告犯罪所用之鐵棍1支並未扣案，現是否存在尚屬不明
    ，且亦無證據證明係被告所有之物或違禁物，爰不予宣告沒
    收。　　
五、依刑事訴訟法第449條第2項、第3項、第454條第2項，刑法
    第277條第1項、第41條第1項前段，刑法施行法第1條之1第1
    項，逕以簡易判決處刑如主文。
六、如不服本判決，應自收受送達翌日起20日內向本院提出上訴
    狀，上訴於本院第二審合議庭（應附繕本）。
本案經檢察官王貞元提起公訴，檢察官吳春麗到庭執行職務。
中    華    民    國   110    年     9    月     3    日
                  刑事第二十一庭  法  官  倪霈棻
上正本證明與原本無異。 
如不服本判決應於收受送達後20日內向本院提出上訴書狀，並應
敘述具體理由；其未敘述上訴理由者，應於上訴期間屆滿後20日
內向本院補提理由書（均須按他造當事人之人數附繕本）「切勿
逕送上級法院」。告訴人或被害人如對於本判決不服者，應具備
理由請求檢察官上訴，其上訴期間之計算係以檢察官收受判決正
本之日期為準。 因疫情而遲誤不變期間，得向法院聲請回復原
狀。
                                  書記官  陳怡君 
中　　華　　民　　國　　110 　年　　9 　　月　　6 　　日
附錄本案所犯法條全文 
中華民國刑法第277條
傷害人之身體或健康者，處5年以下有期徒刑、拘役或50萬元以
下罰金。
犯前項之罪，因而致人於死者，處無期徒刑或7年以上有期徒刑
；致重傷者，處3年以上10年以下有期徒刑。

附件二：
臺灣臺北地方檢察署檢察官起訴書
                                   110年度調偵字第1065號
　　被　　　告　莊文禮　男　56歲（民國00年00月00日生）
　　　　　　　　　　　　住澎湖縣馬公市鎖管港1596號
　　　　　　　　　　　　居新北市○○區○○路0段00巷00號5
　　　　　　　　　　　　　樓
　　　　　　　　　　　　國民身分證統一編號：Z000000000號
上列被告因傷害案件，已經偵查終結，認應提起公訴，茲將犯罪
事實及證據並所犯法條分敘如下：
　　　　犯罪事實
一、莊文禮與宋天行均為義翔保全公寓大廈管理維護股份有限公
    司派駐在臺北市○○區○○路00巷00號「文山杜拜社區」之保全
    ，莊文禮於民國109年9月23日19時30分許，在上址社區內，
    因交班問題與宋天行起口角，竟基於傷害之犯意，持鐵棍毆
    打宋天行，致宋天行受有頭部損傷、左側前臂挫擦傷、右側
    膝蓋挫傷等傷害。
二、案經宋天行訴由臺北市政府警察局文山第一分局函送偵辦。
        證據並所犯法條
一、證據清單及待證事實：
編號 證據名稱 待證事實 1 被告莊文禮之供述。 被告與告訴人均為保全，於上開時間、地點因交班事宜起口角，被告有揮拳打告訴人之事實。 2 證人即告訴人宋天行之指證。 全部犯罪事實。 3 證人即社區住戶詹寶蓮之證述。 證人詹寶蓮返回社區時，看到被告及告訴人倒在地上扭成一團，返家後再跟證人張秋香一同下樓查看時，看到現場有鐵棒之事實。  4 證人即社區住戶張秋香之證述。 證人張秋香看到被告及告訴人交纏抱在一起躺在電梯口之事實。 5 衛生福利部雙和醫院診斷證明書及告訴人傷勢照片5張。 告訴人受有頭部損傷、左側前臂挫擦傷、右側膝蓋挫傷等傷害之事實。 
二、核被告莊文禮所為，係犯刑法第277條第1項之傷害罪嫌。
三、依刑事訴訟法第251條第1項提起公訴。
　　此　致
臺灣臺北地方法院
中　　華　　民　　國　 110　　年　　5 　　月　　18　　日
                              檢　察　官  王貞元
本件正本證明與原本無異
中　　華　　民　　國　 110　　年　　6 　　月　　8 　　日
                          　　書　記　官　陳亭妤
附錄本案所犯法條全文
中華民國刑法第277條
（普通傷害罪）
傷害人之身體或健康者，處 3 年以下有期徒刑、拘役或 1 千元
以下罰金。
犯前項之罪因而致人於死者，處無期徒刑或 7 年以上有期徒刑
；致重傷者，處 3 年以上 10 年以下有期徒刑。